# 递延所得税负债的确认

提问人：wocuishan 时间：2022-05-17 20:43:13
大家好，有个问题需要请教一下。我们是一个油田，做天然气勘探开发业务。 2020 年 7 月开始做勘探业务，油气资产按照产储量法计提折耗，税法上认直线法，由于税法与会计计提折耗的方法不同造成的折耗额的差异，会计上折耗计提少，税法上折耗计提多，导致资产的会计计税基础大于税法计税基础，产生了应纳税暂时性差异。 2020 年并没有就 2020 年产生的税会差异确认递延所得税负债。我们对 2020 年度所得税进行汇算清缴时，抵扣额为按照会计上计提的折耗额，并没有按照税法允许的折耗额进行纳税调减。我们在 2021 年确认了 2021 年当年税会差异形成的递延所得税负债。 现在审计师要求我们补提 2020 年的递延所得税负债，请问需要补提吗？
@chenyiwei

回答人：chenyiwei
建议明确税法上允许扣除的折耗扣除政策，是与会计上一致，还是只能按直线法。如果“2020年并没有就 2020 年产生的税会差异确认递延所得税负债。我们对 2020 年度所得税进行汇算清缴时，抵扣额为按照会计上计提的折耗额，并没有按照税法允许的折耗额进行纳税调减”属实，应考虑是否 2020 年度汇算清缴有误，如有误，建议与主管税务机关沟通，争取重新申报。另外，不同年份的会计折耗方法之间，以及不同年份的税前扣除政策之间，均应保持一致性。
建议首先明确正常的税务处理，再据此确认资产的计税基础，再考虑会计上能否以及如何确认递延所得税。

提问人：wocuishan 时间：2022-05-31 06:10:57
@chenyiwei 陈老师，税法上允许扣除的折耗计提政策是直线法，而会计上是产量法，两者存在不一致，应该就暂时性差异确认递延所得税负债。
目前 2021 年纳税汇算清缴已经完成， 我们在 2021 年就 2021 年当年税会差异确认了递延所得税负债，在 2021 年纳税申报进行了调减。
但就 2020 年汇算清缴有误的事情与税务局进行了沟通，税务局表示 若重新申报需要提供正确的 2020 年税审报告及审计报告，这等于我们要重新做税审及审计，这个成本太大，另外税务局也表示 税法上并没有规定纳税调减事项一定要调。按照会计准则的规定，我们需要补提 2020 年递延所得税负债，但在税务上我们却没有办法就 2020 年的税会差异进行纳税调减，等于会计上补提的递延所得税负债没有转回的可能性。请问这个事项在会计上该如何处理呢？我们是否还要补提 2020 年度的递延所得税负债？

回答人：chenyiwei
如果不做纳税调减，则会计和税务处理一致，也就没有暂时性差异了。

提问人：wx_5acf1ca80787 时间：2022-11-03 14:00:01
@chenyiwei陈版主，您好，请问油气资产按照产量法计提折旧，那么在建工程转为油气资产的当月，就开始计提折旧，还是和固定资产一样次月才开始呢？

回答人：chenyiwei
从开始商业化生产的当月就要开始计提折旧。按产量法或工作量法计提的折旧不同于年限平均法，不受次月开始计提的限制。